【裁判字號】    95,訴,658
【裁判日期】    951207
【裁判案由】    違反毒品危害防制條例
【裁判全文】
臺灣雲林地方法院刑事協商判決           95年度訴字第658號
公  訴  人  臺灣雲林地方法院檢察署檢察官
被      告  乙○○
                    國民
上列被告因違反毒品危害防制條例案件，經檢察官提起公訴（95
年度毒偵字第1194號），於本院準備程序進行中，被告就被訴事
實為有罪之陳述，經合議庭裁定由法官一人獨任進行簡式審判程
序，判決如下：
    主  文
乙○○施用第一級毒品，累犯，處有期徒刑玖月，扣案注射針筒
壹支沒收之；又施用第二級毒品，累犯，處有期徒刑陸月。應執
行有期徒刑壹年壹月，扣案注射針筒壹支沒收之。
一、犯罪事實：
    乙○○前因施用第一、二級毒品案件，經本院裁定施予強制
    戒治，於民國90年03月20日停止戒治付保護管束出所，至90
    年09月25日保護管束始期滿，惟因違反保護管束應遵守事項
    情節重大，經撤銷停止戒治後，於91年04月02日入所執行，
    迄至91年10月07日戒治期滿執行完畢；刑事責任部分，經臺
    灣雲林地方法院檢察署檢察官以89年度毒偵字第735 號提起
    公訴，經本院於89年12月25日，以89年度訴字第350 號判決
    分別判處有期徒刑10月、8 月，應執行有期徒刑1 年4 月確
    定，並於93年01月22日縮刑期滿執行完畢。乙○○於強制戒
    治執行完畢釋放後，5 年內仍未能戒除毒癮，復基於施用第
    一級毒品海洛因（以下稱海洛因）之犯意，於95年08月08日
    日上午10時許，在雲林縣四湖鄉新庄村新庄4 號，以將海洛
    因摻水置入注射針筒內，再以注射針筒注射手臂靜脈血管之
    方式，施用海洛因1 次；又基於施用第二級毒品甲基安非他
    命（以下稱甲基安非他命）之犯意，以將甲基安非他命置於
    玻璃球管內，以火燒烤使之產生白色煙霧後吸食其煙之方式
    ，於95年08月10日下午02、03時許，在上開地點施用甲基安
    非他命1 次。嗣於95年08月11日下午02時許，在雲林縣四湖
    鄉鹿場村頂鹿場11鄰海豐路11號，為警查獲，並扣得注射針
    筒1 支，經採其尿液送驗，呈嗎啡及甲基安非他命陽性反應
    。
二、證據名稱：
(一)、尿液送檢真實姓名登記簿、濫用藥物尿液檢驗檢體監管紀錄
    表各1 份。
(二)、詮昕科技股份有限公司95年08月28日濫用藥物尿液檢驗報告
    1 份。
(三)、扣案注射針筒1 支。
(四)、刑案資料查註紀錄表1 份。
(五)、被告於警詢、檢察官面前之供述筆錄。
(六)、被告於本院審理時之自白。
    本件事證明確，被告犯行洵堪認定。
三、論罪科刑之理由：
(一)、核被告所為，係犯毒品危害防制條例第10條第1 項之施用第
    一級毒品罪，及毒品危害防制條例第10條第2 項施用第二級
    毒品罪。被告持有毒品之低度行為為施用毒品之高度行為所
    吸收，不另論罪。被告所犯上開二罪間，犯意各別，罪名互
    殊，應予分論併罰。檢察官起訴書另記載被告因施用第一級
    毒品案件，經本院於95年06月06日判處有期徒刑1 年，自95
    年06月06日前次宣判日後之某日起，至95年08月06日下午03
    時許止，在上開地點，施用海洛因多次，然到庭檢察官認除
    95年08月11日被告遭查獲時，經採其尿液檢出嗎啡陽性反應
    之該次犯行，有證據足以佐證被告於95年08月11日採尿前72
    小時之某時有在不詳地點，以不詳方式施用海洛因1 次（被
    告於本院審理時自白該次施用海洛因時間為95年08月11日上
    午10時許，在上開地點，以將海洛因摻水置入針筒注射手臂
    血管。）外，其餘施用海洛因犯罪事實並不明確，減縮此部
    分之犯罪事實不請求審判。此部分之犯罪事實，未經檢察官
    請求審判，本院自無庸加以審酌，併此敘明。
(二)、被告前因毒品危害防制條例案件，於89年12月25日，經本院
    以89年度訴字第350 號判決分別判處有期徒刑10月、8 月，
    應執行有期徒刑1 年4 月確定，並於93年01月22日縮刑期滿
    執行完畢，有臺灣高等法院被告前案紀錄表在卷可稽，5 年
    以內再故意犯本件有期徒刑以上之罪，應依刑法第47條第1
    項之規定，論以累犯，加重其刑。
(三)、本院審酌被告前有傷害、麻醉藥品管理條例、槍砲彈藥刀械
    管制條例、毒品危害防制條例等犯罪前科，有臺灣高等法院
    被告前案紀錄表在卷可參，素行不佳，被告面對生活壓力，
    不知從事正當活動排解，竟藉施用毒品紓解，犯罪動機可議
    ，且其一再因施用毒品案件為警查獲，經法院判決服刑，仍
    不知悔改，執迷於施用毒品，品行亦有不端，過短之刑期無
    法收戒除毒癮之效，惟其犯後已坦承犯行，且其施用毒品行
    為僅戕害自身，尚未造成其他危害，被告平日在工地打零工
    ，每月收入2 萬餘元，有固定工作及收入，其僅國中肄業，
    教育程度不高，其母親現呈植物人狀態，雖目前由其姐姐負
    責照料，日後亦必需有人分擔照顧其母親之工作及其他一切
    情狀，量處如主文所示之刑，並定其應執行之刑。
(四)、扣案注射針筒1 支，係供被告施用海洛因所用之物，且為被
    告所有，業據被告供述在卷，爰依刑法第38條第1 項第2 款
    規定宣告沒收。
四、應適用之法條：
(一)、刑事訴訟法第273 條之1 第1 項、第299 條第1 項前段、第
    310 條之2 、第454 條。
(二)、毒品危害防制條例第10條第1 項、第2 項，刑法第11條前段
    、第47條第1 項、第51條第5 款、第38條第1 項第2 款。
本案經檢察官甲○○到庭執行職務。
中    華    民    國    95    年    12    月    7     日
                  刑事第四庭    法  官   李秋瑩
以上正本證明與原本無異。
如不服本判決，應於判決送達後10日內向本院提出上訴狀（須附
繕本）。
                                書記官   邱明通
中    華    民    國    95    年    12    月    7     日
附錄本案論罪科刑法條全文：
毒品危害防制條例第10條
施用第一級毒品者，處 6 月以上 5 年以下有期徒刑。
施用第二級毒品者，處 3 年以下有期徒刑。


司法院資訊處製作；財團法人民間司法改革基金會備份。
